【裁判字號】    99,訴,130
【裁判日期】    990210
【裁判案由】    毒品危害防制條例
【裁判全文】
臺灣板橋地方法院刑事判決               99年度訴字第130號
公  訴  人  臺灣板橋地方法院檢察署檢察官
被      告  甲○○
上列被告因毒品危害防制條例案件，經檢察官提起公訴（98年度
毒偵字第8595號），本院依簡式審判程序判決如下：
    主  文
甲○○施用第一級毒品，累犯，處有期徒刑捌月。
    事  實
一、甲○○前因施用毒品案件，經本院以90年度毒聲字第663 號
    裁定送觀察、勒戒後，認有繼續施用毒品之傾向，再經本院
    以90年度毒聲字第4464號裁定令入戒治處所施以強制戒治，
    嗣於民國91年11月12日執行完畢出所，並由臺灣板橋地方法
    院檢察署檢察官以92年度戒毒偵字第7 號為不起訴處分確定
    。惟其於上開強制戒治執行完畢後五年內，復因於96年6 月
    16日施用第一級、第二級毒品案件，經本院以96年度訴字第
    2626號刑事判決分別判處有期徒刑八月、四月，應執行有期
    徒刑十月，後因撤回上訴而確定；又因詐欺案件，經臺灣臺
    中地方法院以97年度豐簡字第505 號刑事簡易判決判處有期
    徒刑二月確定。上述各罪刑經接續執行後，甫於98年5 月17
    日（起訴書誤載為98年3 月25日）縮刑期滿執行完畢。
二、詎甲○○仍未悛悔，復基於施用第一級毒品海洛因（下稱海
    洛因）及第二級毒品甲基安非他命（下稱甲基安非他命）之
    犯意，於98年9 月6 日某時，在臺北縣永和市某友人住處內
    ，以將海洛因及甲基安非他命粉末置於玻璃球吸食器內，再
    以火燒烤下方使其產生煙霧而加以吸用之方式，同時非法施
    用海洛因及甲基安非他命一次。嗣於98年9 月7 日夜間11時
    10分許，在臺北縣中和市○○路611 號前為警查獲，經警為
    其採集尿液，送驗結果呈鴉片類（嗎啡）及甲基安非他命類
    陽性反應，始悉上情。
三、案經臺北縣政府警察局中和第二分局移送臺灣板橋地方法院
    檢察署檢察官偵查起訴。
    理  由
一、本件被告甲○○所犯係死刑、無期徒刑、最輕本刑為三年以
    上有期徒刑以外之罪，其於準備程序中就被訴事實為有罪之
    陳述，經法官告知簡式審判程序之旨，並聽取公訴人及被告
    之意見後，本院業已於99年1 月29日依刑事訴訟法第273 條
    之1 第1 項之規定，合議裁定由受命法官獨任進行簡式審判
    程序，合先敘明。
二、前揭事實業據被告於本院審理中供承不諱，而其於上開時、
    地為警查獲後所採尿液，經送臺灣檢驗科技股份有限公司以
    EIA 酵素免疫分析法初步檢驗，再以GC/MS 氣相層析質譜儀
    法確認檢驗結果，確均呈鴉片類（嗎啡）及甲基安非他命類
    陽性反應乙節，亦有該公司98年10月20日、編號：UL/2009/
    A0260 號濫用藥物檢驗報告、姓名代碼對照表各一份附卷可
    稽，被告之自白既有上開證據足資補強，應堪信為真實。據
    此，本案事證明確，被告犯行堪以認定。
三、經查被告前因施用毒品案件，經本院以90年度毒聲字第663
    號裁定送觀察、勒戒後，認有繼續施用毒品之傾向，再經本
    院以90年度毒聲字第4464號裁定令入戒治處所施以強制戒治
    ，嗣於91年11月12日執行完畢出所，並由臺灣板橋地方法院
    檢察署檢察官以92年度戒毒偵字第7 號為不起訴處分確定。
    惟其於上開強制戒治執行完畢後五年內，復因於96年6 月16
    日施用第一級、第二級毒品案件，經本院以96年度訴字第26
    26號刑事判決分別判處有期徒刑八月、四月，應執行有期徒
    刑十月，後因撤回上訴而確定等情，有上開處分書、裁定書
    、判決書及臺灣高等法院被告前案紀錄表各一份在卷可按。
    被告既曾於因施用毒品案件而經強制戒治執行完畢後之五年
    內，再犯毒品危害防制條例第10條第1 項、第2 項所定之施
    用第一級、第二級毒品罪，並經法院判刑確定，即屬「五年
    內再犯」之情形，再犯率甚高，原所實施之觀察、勒戒及強
    制戒治已無法收其實效，此次再犯上開條例第10條第1 項、
    第2 項之罪，即應依上開條例第23條第2 項之規定逕予論罪
    科刑。
四、論罪科刑部分：
(一)按海洛因、甲基安非他命分別為毒品危害防制條例第2 條第
    2 項第1 款、第2 款所定之第一級、第二級毒品，故核被告
    所為，係犯上開條例第10條第1 項之施用第一級毒品罪及同
    條第2 項之施用第二級毒品罪。其施用前持有海洛因、甲基
    安非他命之行為，均為其施用之高度行為所吸收，而不另論
    罪。被告以一行為同時施用海洛因及甲基安非他命，為想像
    競合犯，應依刑法第55條規定從一重依施用第一級毒品罪處
    斷。
(二)被告前因施用第一級、第二級毒品案件，經本院以96年度訴
    字第2626號刑事判決分別判處有期徒刑八月、四月，應執行
    有期徒刑十月，後因撤回上訴而確定；又因詐欺案件，經臺
    灣臺中地方法院以97年度豐簡字第505 號刑事簡易判決判處
    有期徒刑二月確定。上述各罪刑經接續執行後，甫於98年5
    月17日縮刑期滿執行完畢乙節，有上開被告前案紀錄表一份
    在卷可按，其受有期徒刑執行完畢後五年內，故意再犯本件
    有期徒刑以上之罪，為累犯，應依刑法第47條第1 項之規定
    加重其刑。
(三)本院爰審酌被告前已有因施用毒品而經觀察、勒戒、強制戒
    治及論罪科刑之紀錄，有上開被告前案紀錄表一份在卷可按
    ，猶再犯本件施用毒品犯行，可徵其悔意不深，遠離毒品之
    意志薄弱，惟其施用毒品係自戕行為，對他人法益尚無具體
    危害，及其施用毒品之動機，暨犯罪後坦承犯行之態度等一
    切情狀，量處如主文所示之刑，以資懲儆。
據上論斷，應依刑事訴訟法第273 條之1 第1 項、第299 條第1
項前段，毒品危害防制條例第10條第1 項、第2 項，刑法第11條
前段、第55條、第47條第1 項，判決如主文。
本案經檢察官陳旭華到庭執行職務。
中    華    民    國    99    年    2     月    10    日
                  刑事第十庭  法  官  張紹省
上列正本證明與原本無異。
如不服本判決，應於判決送達後10日內敘明上訴理由，向本院提
出上訴狀 (應附繕本) ，上訴於臺灣高等法院。其未敘述上訴理
由者，應於上訴期間屆滿後20日內向本院補提理由書「切勿逕送
上級法院」。
                              書記官  陳金蔭
中    華    民    國    99    年    2     月    10    日
附錄本案論罪科刑法條全文：
毒品危害防制條例第10條
施用第一級毒品者，處六月以上五年以下有期徒刑。
施用第二級毒品者，處三年以下有期徒刑。

司法院資訊處製作；財團法人民間司法改革基金會備份。
